臺灣高等法院高雄分院刑事判決　　九十一年度上易字第五一九號
　　上　訴　人
　　即　被　告　乙○○
右上訴人因妨害家庭案件，不服臺灣屏東地方法院九十年度易字第一二七０號中華民
國九十年十二月二十日第一審判決（起訴案號：臺灣屏東地方法院檢察署八十九年度
偵字第六四０二號），提起上訴，本院判決如左：
      主  文
上訴駁回。
      事  實
一、乙○○於民國（下同）七十八年間與甲○○結婚，為有配偶之人，因於八十八年
    間，在某ＫＴＶ結識擔任公關之胡琇英（已經原審依相姦罪判刑確定）而互有往
    來，詎黃翰竟在其與甲○○之婚姻關係存續中，於八十九年十一月十二日十三時
    三十分許，在胡琇英位於屏東縣麟洛鄉○○村○○路和成巷二弄四三號之住處，
    與胡琇英發生性行為，並於同日十四時十五分許，為甲○○報警在上址查獲。
二、案經甲○○訴由屏東縣警察局屏東分局報請台灣屏東地方法院檢察署檢察官偵查
    起訴。
     理  由
一、訊據上訴人即被告乙○○（下稱被告）矢口否認有通姦之犯行，辯稱：去胡琇英
    家是為了看股市行情，並未與胡琇英發生性關係，且警員係強押胡琇英返回其住
    處採集衛生紙等證物，所取得之證據不合法云云。
二、經查：
  (一)本件係被告之妻甲○○發現被告之機車停放在胡琇英右揭住處後，始前往屏東縣
    警察局屏東分局麟洛分駐所報警會同查獲，此據告訴人甲○○於警訊及本院審理
    時陳述明確。而證人即警員王文靖於檢察官偵查中證稱：「我到達後先敲前門，
    沒有回應，又敲後門沒有回應，後來我用手機打電話去該處，是胡琇英接電話，
    我表明身分請她拿戶口簿開門，她就打開後門拿戶口名簿給我看，我問他還住什
    麼人，她說有一個朋友，我問她是否黃清翰，她說是，後來我們一起走進去，看
    到黃清翰，他們二人衣著相當整齊，我問甲○○要不要告，她說要，我就帶他們
    三人回分駐所，所長提醒我要找證據，我就帶胡琇英回去從客廳垃圾筒、房間垃
    圾筒收集一些衛紙帶回分駐所。」、「（從你們敲門到胡琇英出來開門經過時間
    多久？）大概有十幾分鐘」等語（見偵查卷第二十一頁背面）。其於本院審理時
    亦到庭證稱：是先到派出所後，再會同胡琇英回去取回衛生紙，載胡琇英回其住
    處取衛生紙時有經胡琇英之同意。我是請他們過去（即回麟洛分駐所）做筆錄等
    語（見本院卷第二十四頁），足徵警員將被告及胡琇英帶回警局所屬分駐所偵訊
    ，及事後將胡琇英帶回其住處採證，經被告及胡女之同意，被告所辯警方採證違
    法云云，不無誤會。
  (二)又在檢察官偵查中，經被告及胡琇英之同意，採集渠等之血液，連同在胡琇英家
    中取回之衛生紙經送法務部調查局以「人類遺傳因子ＤＮＡＳＴＲ式型別鑑定法
    」鑑定比對結果，認為「上開衛生紙有精斑反應，精斑經細胞分離處理，男女分
    離層之ＤＮＡ型別仍有部分呈混合型別，其混合型別者均與乙○○及胡琇英之併
    合型別相符，未呈混合型別者均分別與乙○○、胡琇英之各項相對應型別相符，
    因此，該衛生紙之精斑混合物極可能來自被告乙○○與被告胡琇英」，有法務部
    調查局鑑定通知書（九十）陸（四）字第九００二四七五三號在卷可憑（見偵查
    卷第六十八頁），上開該鑑定機關係以精密儀器測試，本於專業經驗及知識所得
    之結論，自可憑信，雖被告又辯稱胡琇英之女兒有男朋友云云。然縱令被告上開
    所辯屬實，惟扣案衛生紙上之精斑經細胞分離處理，男女分離層之ＤＮＡ型別中
    ，其呈混合型別者均與乙○○及胡琇英之併合型別相符，未呈混合型別者亦均分
    別與乙○○、胡琇英之各項相對應型別相符，已如前述，從而該精斑非來自胡琇
    英之女兒及其男友甚為明顯，是被告此部分所辯亦難為其有利之認定，從而被告
    乙○○確有於右揭時、地與胡琇英發生性關係應堪認定，被告所辯委無可採。
    綜上所述，事證已明，被告犯行堪以認定。
三、核被告所為，係犯刑法第二百三十九條前段之通姦罪。原審因而適用刑法第二百
    三十九條第前段、第二條第一項前段、第四十一條第一項前段、罰金罰鍰提高標
    準條例第一條前段、第二條之規定，審酌被告犯後態度、教育程度為大學畢業，
    迄未取得其配偶之諒解等一切情狀，量處有期徒刑參月，並比較修正前及修正後
    刑法第四十一條有關易科罰金之規定，認依刑法第二條第一項前段採從新主義之
    規定，應適用修正後之刑法第四十一條第一項前段之規定，就所科處之有期徒刑
    諭知易科罰金及其折算之標準。經核其認事用法，並無違誤，量刑亦屬允當，被
    告上訴意旨仍執陳詞，指摘原判決不當，為無理由，應予駁回。
據上論斷，應依刑事訴訟法第三百六十八條，判決如主文。
本案經檢察官林應華到庭執行職務。
中    華    民    國     九十一 年       四       月     三十   日
                              臺灣高等法院高雄分院刑事第四庭
                                  審判長法官  蕭權閔
                                        法官  陳啟造
                                        法官  李嘉興
右正本證明與原本無異。
不得上訴。
                                      書記官  呂素珍
中    華    民    國     九十一     年       五       月      三    日
附錄：本判決論罪科刑法條：
刑法第二百三十九條前段
有配偶而與人通姦者，處一年以下有期徒刑；其相姦者亦同。
                                                                        Ｄ
